最高法院刑事判決　　　　　　一○○年度台上字第二七二○號
上　訴　人　台灣高等法院台南分院檢察署檢察官
上　訴　人
即　被　告　吳文証
上列上訴人等因被告違反毒品危害防制條例案件，不服台灣高等
法院台南分院中華民國一００年三月二十四日第二審判決（一０
０年度上訴字第一一一號，起訴案號：台灣台南地方法院檢察署
九十九年度偵字第六四二三、七一八四號），提起上訴，本院判
決如下：
    主  文
原判決關於其附表編號十五所示販賣第二級毒品部分撤銷，發回
台灣高等法院台南分院。
其他上訴駁回。
    理  由
一、發回（原判決附表編號）部分：
本件原判決認定上訴人即被告吳文証有如其附表（下稱附表）編
號所載之販賣第二級毒品（甲基安非他命）犯行，因而撤銷第
一審該部分之科刑判決，改判仍論處被告販賣第二級毒品罪刑，
固非無見。
惟查：(一)、刑罰之量定，固屬法院自由裁量之職權行使，惟法院
對有罪之被告科刑，應符合罪刑相當之原則，使罰當其罪，此所
以刑法第五十七條明定科刑時應注意該條所列各款事項以為科刑
輕重之標準。原判決認定被告有於民國九十九年三月二日販賣第
二級毒品甲基安非他命予許百之犯行（即附表編號所示），
依理由之說明，被告於偵查、第一審準備程序及原審審理時，已
坦認附表編號所示販賣第二級毒品之犯行，嗣雖於第一審審理
及原審準備程序時翻異前供，無礙該部分自白之效力，應依毒品
危害防制條例第十七條第二項規定減輕其刑（見原判決第八頁倒
數第十二行以下），並據此指摘第一審該部分之判決，未依前揭
規定減刑為不當，而將第一審該部分之判決予以撤銷改判（見原
判決第九頁第五至八行）。原判決既認定被告該部分之犯罪較諸
第一審之認定應有前揭減刑規定之適用，惟經被告上訴，竟仍量
處相同於第一審該部分判決之宣告刑「有期徒刑七年二月」（見
原判決第九頁第二四行），復未說明諭知相同刑度之理由，即難
謂與罪刑相當之旨意相符，並有判決理由不備之違法。(二)、事實
認定與理由說明不相一致，或事實或理由欄內之記載，前後齟齬
，均屬判決所載理由矛盾，其判決當然為違背法令。依原判決認
定之事實，被告係於「九十九年三月二日」以新台幣三千五百元
之價格，販賣毒品甲基安非他命予許百一次（見原判決第二四
頁），惟理由內則說明依憑證人許百於偵查時所稱係於「九十
九年三月二十三日」與上訴人為毒品交易之證詞為其部分論據（
見原判決第六頁第七行），並指駁證人許百於原審之證詞為迴
護之詞。關於認定被告係於九十九年三月二日販賣毒品甲基安非
他命予許百，其事實之認定與理由之說明，前後齟齬，難謂無
證據上理由矛盾之違法。檢察官上訴意旨執以指摘原判決該部分
不當，非無理由，應認該部分有撤銷發回之原因。
二、駁回部分：
按第三審上訴書狀，應敘述上訴之理由，其未敘述者，得於提起
上訴後十日內補提理由書於原審法院，已逾上述期間，而於第三
審法院未判決前仍未提出上訴理由書狀者，第三審法院應以判決
駁回之，刑事訴訟法第三百八十二條第一項、第三百九十五條後
段規定甚明。本件被告不服原審判決，於一００年四月六日提起
上訴，並未敘述理由，迄今逾期已久，於本院未判決前仍未提出
，其上訴自非合法，應予駁回。
據上論結，應依刑事訴訟法第三百九十五條後段、第三百九十七
條、第四百零一條，判決如主文。
中    華    民    國  一○○  年    五    月   十九   日
                      最高法院刑事第九庭
                          審判長法官  石  木  欽  
                                法官  洪  佳  濱  
                                法官  韓  金  秀  
                                法官  段  景  榕  
                                法官  周  煙  平  
本件正本證明與原本無異
                                      書  記  官  
中    華    民    國  一○○  年    五    月  二十五  日
                                                      Ｅ